【裁判字號】    98,易,1452
【裁判日期】    981218
【裁判案由】    傷害等
【裁判全文】
臺灣臺南地方法院刑事判決              98年度易字第1452號
公  訴  人  臺灣臺南地方法院檢察署檢察官
被      告  丙○○
上列被告因傷害等案件，經檢察官提起公訴（98年度偵字第1464
9號），本院判決如下：
    主  文
丙○○犯傷害罪，處拘役肆拾伍日，如易科罰金，以新臺幣壹仟
元折算壹日；又犯恐嚇危害安全罪，處拘役貳拾伍日，如易科罰
金，以新臺幣壹仟元折算壹日。應執行拘役陸拾日，如易科罰金
，以新臺幣壹仟元折算壹日。
    事  實
一、丙○○於民國（下同）98年2月21日晚上9時許，在臺南市○
    ○區○○路46號之「夜歡舞廳」，因乙○○與男客間發生手
    機之糾紛，心生不滿，竟基於傷害之犯意，徒手毆打及腳踢
    乙○○，致乙○○受有頭部外傷、左前臂、右手、右小腿擦
    傷等傷害。嗣丙○○並旋於當場，另基於恐嚇危害安全之犯
    意，對乙○○恫稱：給我小心一點等語，致乙○○心生畏懼
    ，而危害於乙○○之安全。
二、案經乙○○訴由臺灣臺南地方法院檢察署檢察官偵查起訴。
    理  由
一、訊據被告丙○○對於上開傷害之行為坦承不諱，惟矢口否認
    有何恐嚇犯行，辯稱：我不記得有說恐嚇告訴人乙○○的話
    ，縱使有說過，也不是出於恐嚇的意思云云。經查：
  (一)本件傷害犯行，業經告訴人乙○○於偵查中證述明確，並有
    有財團法人奇美醫院診斷證明書1紙及案發現場錄影監視器
    翻拍照片2張附卷可憑（見交查卷第7、8及20頁），且本院
    於審理中當庭勘驗告訴人於偵查中提出之案發過程錄影光碟
    1片（置放在臺灣臺南地方法院檢察署98年度他字第669號卷
    第4頁），結果為：「該光碟錄影畫面時間共約1小時又19分
    鐘（錄影畫面時間自98年9月21日晚間7時40分起至同日晚間
    8時59分止），全程連續錄影，並無中斷，亦無錄音，錄影
    場景為包廂房間，房間內家具擺設情形如臺灣臺南地方法院
    檢察署98年度交查字第1379號卷第7、8頁所示，其中，錄影
    畫面時間98年9月21日晚間8時42分50秒許，1名身穿黑衣之
    女子（本件被告於審理中自承係其本人），自錄影畫面右下
    角出現，趨前走至坐在長沙發中間位置、身穿白色薄外套女
    子（本件被告於審理中陳明係告訴人）面前，該黑衣女子左
    手直指該白衣女子，狀為叫罵，嗣至錄影畫面時間當日晚間
    8時43分02秒許，該黑衣女子即雙手出拳自上而下，猛力毆
    擊白色女子頭臉部數下，白衣女子並坐在沙發上轉身向左後
    方閃躲，旁人旋將黑衣女子拉開，拉開過程中，黑衣女子仍
    出腳踢擊白衣女子腳部，上開過程中，白色女子均未出手還
    擊，黑衣女子在旁人攔阻下，仍欲向前，嗣至錄影畫面時間
    當日晚間8時43分45秒前，黑衣女子才放棄向前。」等情，
    亦有勘驗筆錄附卷可參（見本院卷第21頁），被告關於此部
    分之自白核與事實相符。本件傷害部分事證已臻明確，被告
    傷害犯行足堪認定。
  (二)其次，被告為上開傷害行為後，旋即又向告訴人出言為上開
    恐嚇危害安全行為之情，業據告訴人於檢察事務官詢問時指
    述明確，並有目擊證人吳月權於檢察事務官詢問時之證述可
    佐（見交查卷第66頁），故被告確實有向告訴人恫嚇上開危
    害安全言詞之行為，可以採信。又被告係於毆打告訴人，造
    成告訴人身心受創，復當場以上開惡害言詞加諸於告訴人，
    衡之常情，被告所為，自屬恐嚇，足令人心生畏怖及恐懼，
    致生危害於安全甚明，被告所辯其無恐嚇之意云云，當係臨
    訟卸責之詞，無足採信。因此，被告恐嚇危害安全之犯行亦
    可信為真正。
  (三)綜上所述，被告傷害及恐嚇危害安全犯行明確，均堪認定，
    應依法論科。
二、核被告丙○○所為，係犯刑法第277條第1項傷害罪及同法第
    305條恐嚇危害安全罪。被告所犯上開二罪間，犯意各別，
    罪名互殊，應分論併罰。爰審酌被告素行、犯罪動機、手段
    、告訴人所受傷勢、被告犯罪後迄今尚未與告訴人和解，亦
    未取得告訴人之諒解，雖承認傷害犯行，惟於偵審中始終否
    認恐嚇危害安全犯行之態度等一切情狀，分別量處如主文所
    示之刑，並定其應執行之刑，復諭知易科罰金之折算標準，
    以示懲儆。
據上論斷，應依刑事訴訟法第284條之1、第299條第1項前段，刑
法第277條第1項、第305條、第51條第6款、第41條第1項前段，
刑法施行法第1條之1第1項、第2項前段，判決如主文。
本案經檢察官甲○○到庭執行職務。
中    華    民    國    98    年    12    月    18    日
                  刑事第十庭    法  官  盧鳳田
以上正本證明與原本無異。
如不服本判決應於收受判決後10日內向本院提出上訴書狀（應附
繕本）。
                                書記官  黃憶筑
中    華    民    國    98    年    12    月    18    日
附錄本件論罪科刑法條：
刑法第277條第1項：
傷害人之身體或健康者，處3 年以下有期徒刑、拘役或1000元以
罰金。
刑法第305條：
以加害生命、身體、自由、名譽、財產之事，恐嚇他人致生危害
於安全者，處2年以下有期徒刑、拘役或3百元以下罰金。

司法院資訊處製作；財團法人民間司法改革基金會備份。
